【裁判字號】    97,重勞訴,4
【裁判日期】    980219
【裁判案由】    給付薪資等
【裁判全文】
臺灣士林地方法院民事判決             97年度重勞訴字第4號
原      告  Ａ○○
            亥○○
                        樓
            戌○○
                        樓
            乙○○
            丁○○
            Ｂ○○
            己○○
            丑○○
            庚○○
            Ｃ○○
            宙○○
            宇○○
                        號4樓.
            天  ○
            申○○
            酉○○
            甲○○
            黃○○
            子○○
            辰○○
            辛○○
            壬○○
            地○○
            Ｅ○○
            卯○○
                        之5號.
            巳○○
            寅○○
            玄○○
            Ｄ○○
            癸○○
            丙○○
            午○○
共      同
訴訟代理人  羅瑞洋律師
被      告  志品科技股份有限公司
法定代理人  戊○○
訴訟代理人  未○○
上列當事人間給付薪資等事件，本院於98年2 月12日言詞辯論終
結，判決如下：
    主  文
被告應給付原告如附表二編號九所示之金額及自民國九十七年四
月二十五起至清償日止，按週年利率百分之五計算之利息。
如附表二編號1 、3 、4 、6 、7 、12、13、14、15、16、18、
19 、20 、21、22、23、25、26、27、29、30所示之原告其餘之
訴駁回。
訴訟費用由被告負擔。
本判決第一項於原告分別以附表二編號十所示金額供擔保後，得
假執行，但被告如以如附表二編號十一所示之金額分別為原告供
擔保，得免為假執行。
如附表二編號1 、3 、4 、6 、7 、12、13、14、15、16、18、
19 、20 、21、22、23、25、26、27、29、30所示之原告其餘假
執行之聲請均駁回。
    事  實  及  理  由
一、按訴狀送達後，原告不得將原訴變更或追加他訴，但擴張或
    減縮應受判決事項之聲明者，不在此限，此觀民事訴訟法第
    255 條第1 第3 款之規定自明。查本件原告Ａ○○等人起訴
    時請求被告給付之金額如附表一所示，嗣變更如附表二編號
    八所示之金額，經核其所為上開訴之變更，應屬單純追加、
    減縮應受判決事項之聲明，揆諸前開規定明，自無不合，應
    予准許。
二、本件被告未於最後言詞辯論期日到場，核無民事訴訟法第38
    6 條各款所列情形，爰依原告之聲請，由其一造辯論而為判
    決。
三、原告主張：(一)原告等均為受僱於被告志品科技股份有限公司
    （下稱被告公司）之員工，任職期間各如附表二編號二「服
    務期間」欄所載。被告公司於民國（下同）96年8 月5 日應
    給付96年7 月份薪資未如期發放，遲至同年月21日始發放96
    年7 月份薪資之一半。截至同年12月5 日止，被告公司僅支
    付至96年9 月份之報酬，並以被告公司資金調度不當，於96
    年10月10日公司信用回復後，即可正常發放全部報酬為由未
    付積欠之薪資。詎至97年1 月初，被告公司違反承諾，尚有
    96年10、11、12等月份及至原告離職前之報酬未發放，且未
    歸還原告自96年9 月起先行墊付之零用金及五金材料等費用
    ，原告在被告不給付薪資之情況下，不得已遂依勞動基準法
    （下稱勞基法）第14條第1 項第5 款不經預告而終止勞動契
    約，並依同條第4 項準用同法第17條請求被告給付原告各如
    附表二編號三至六所示之薪資、資遣費、不休假獎金等，被
    告公司積欠原告之零用金及五金材料費，並願扣除附表二編
    號七所示之金額等語；並聲明：(一)被告應給付原告各如附表
    二編號八所示之金額並均自起訴狀繕本送達之翌日起至清償
    日止，按年息百分之5 計算之利息。(二)原告願供擔保，請准
    宣告假執行。
四、被告未於最後言詞辯論期日到場，惟其以前到庭所為陳述、
    聲明如下：(一)原告等曾任職於被告公司，惟已先後離職，原
    告所提出之薪資給付計算，誤將非屬薪資所得之津貼項目如
    交通補助、證照補助、值班津貼等項目，列入薪資計算，並
    不合理。(二)原告之請求，均未扣除被告公司所代繳之福利金
    、勞保費、健保費、所得稅、請假扣款等款項，是上開款項
    原告應不得向被告公司請求(三)此外，原告尚有停車位租金、
    購買電腦費用等項目，亦應予以扣除等語，並聲明：(一)原告
    之訴及其假執行之聲請均駁回。(二)如受不利之判決，請准供
    擔保免為假執行。
五、本院整理兩造不爭執點如下：
(一)、原告的特別休假天數、服務年資。
(二)、原告墊付零用金及材料之數額。
(三)、原告與被告終止契約之時點。
(四)、生活補助是實際的薪資。
六、就兩造爭執點析述如下：
(一)、交通補助、證照補助、值班津貼是否列入平均工資計算？
    原告主張交通補助、證照補助、值班津貼列入平均工資計算
    等語，被告抗辯不應列入平均工資計算云云。而原告經被告
    抗辯後，同意證照補助不列入平均工資計算，惟主張交通補
    助及值班津貼仍應入平均工資計算等情，經查交通補助及值
    班津貼，前者為經常性之給付，後者為勞動之對價，均應列
    入平均工資計算，是被告抗辯交通補助及值班津貼不應入平
    均工資計算即非可採。
(二)、被告抗辯原告計算欠薪時均未扣除被告公司所代繳之福利金
    、勞保費、健保費、所得稅、請假扣款等款項云云，但查被
    告如正常發放工資，應有代扣之行為，自應扣除代扣之金額
    而發放餘款予原告，惟本件被告積欠原告數月之工資，並未
    發放，其未能舉證已代繳福利金、勞保費、健保費、所得稅
    ，是並不能扣除，惟原告經被告抗辯後，已自動扣除勞保費
    、健保費及福利金，亦非不可。至請假扣款部分，原告亦已
    自動扣除。
(三)、被告抗辯應停車位租金、購買電腦費用等項目應予以扣除云
    云，此部分原告亦同意，而予扣除。
七、將原告Ａ○○等人請求被告給付之項目及金額，是否准許析
    述如下（元以下四捨五入）：
(一)、原告Ａ○○部分（291頁）：
(1)、薪資部分：
    原告Ａ○○主張被告積欠96年10月1 日～97年1 月18日共計
    3 個月又18日薪資部分：
    96年10～12月應得薪資之計算式（259 頁）：
    基本薪資22,800＋特別加給200 ＋職務加給8,000 ＋伙食津
    貼1,800 ＋生活補助金29,200＋工地獎金8,000 ＋交通補貼
    2,10 0＋證照補助1,000 元＝73,100元（扣勞健保後為71,6
    58元）97年1 月應得薪資之計算式：
    基本薪資13,239＋職務加給4,645＋伙食津貼1,045＋特別加
    給116＋生活補助金16,954＋證照補助1,000＝36,999元（扣
    勞健保後為36,600元）
    計算式：71,658 ×3 ＋36,600＝251,574
    以上合計被告積欠薪資為：251,574元。
    經核原告Ａ○○請求被告給付251,574 元，有員工薪資單、
    存證信函為佐，於法有據，應予准許。
(2)、資遣費部分：原告Ａ○○離職前6 個月之平均工資（不扣勞
    健保，但扣除證照補助）為68,410元【計算式：{35,999 （
    97年1 月）+72,100 ×5 （96年8 至12月工資均為72,100）
    +13,510 (7月12日工資34,900（259 頁）... ×12/31 ＝13
    ,510）}/183 ×183/6 ＝68,410】，原告以73,100元計算平
    均工資，即有未合，其計算式應如下：
    94/05~94/06 (2/12) X 68,410 = 11,402元，94/07~96/12
     (2+1/2) X 68,410 X 1/2 = 8,5513元共計：96,915元
(3)、未休假工資部分：7天
    原告主張被告應給付其96年度7 天未休假工資17,057元，被
    告對未休假天數並不爭執，原告離職前1 個月（96年12月）
    薪資為73,100元，應得請求之未休假工資為17,057元（計算
    式：73100 X 7/30 =17,057) ，故原告請求17,057元，應予
    准許。
(4)、以上(1)至(3)項合計被告積欠之費用：365,546 元（計算式25
    1,574 ＋96,915＋17,057＝365,546） ，原告請求被告給付
    372,189 元於365,546 範圍內，應予准許，逾此部分者，應
    予駁回。
(二)、原告亥○○部分（272、273、292頁）：
    薪資：
    原告亥○○主張被告積欠96年10月1 日～96年12月14日共計
    2 個月又14日薪資部分：
    96年10、11月應得薪資之計算式：
    基本薪資21,000＋職務加給5,600＋特別加給100＋伙食津貼
    1,800＋生活補助金16,500＝45,000元（扣勞健保後為43,83
    9元）
    96年12月應得薪資之計算式：
    基本薪資9,484 ＋職務加給2,529 ＋特別加給45＋伙食津貼
    81 3＋生活補助金6,801 ＝19,847元（扣勞健保後為19,672
    元）計算式：43,839 X 2＋19,672－1,425 （96年11月請假
    扣款）＝105,925 ，以上共計被告積欠薪資為105,925 元，
    經核原告亥○○請求被告給付105,925 元，有員工薪資單、
    存證信函為佐，於法有據，應予准許。
(三)、原告戌○○部分（259~261、294頁）：
(1)、薪資部分：
    原告戌○○主張被告積欠薪資96年10月1 日～96年12月31日
    共計3 個月部分：
    96年10～12月應得薪資之計算式：
    基本薪資22,800＋職務加給8,000 ＋特別加給400 ＋伙食津
    貼1,800 ＋生活補助金25,000＋工地獎金8,000 ＋交通補貼
    2,100 ＝68,100元（扣勞健保後為67,083元）計算式：
    67,083×3 ＝201,249 元，經核原告戌○○僅請求被告給付
    196,665 元，有薪資單、存證信函為佐，於法有據，應予准
    許。
(2)、資遣費部分：原告戌○○離職前6 個月之平均工資（不扣勞
    健保）為54,267元【計算式：{68,100 ×3 （96年10至12月
    工資均為68,100）＋43,100×2 （9 、8 月）＋35,100（7
    月）}/184 ×184/6 ＝54,267】，原告以68,100元計算平均
    工資，即有未合，其計算式應如下：
    94/04~94/6  （2/12) X 54,267=9,045
    94/07~96/12  (2+1/2)X 54,267 X 1/2 = 67,834
    共計：76,879元
(3)、代墊（其他）費用部分：原告主張96年12月以前代被告墊付
    之費用為5,940元，被告並不爭執，應予准許。
(4)、以上(1)至(3)項合計被告積欠之費用：279,484 元（計算式19
    6,665 ＋76,879＋5,940 ＝279,484） ，原告請求被告給付
    299,080 元，於279,484 元範圍內，應予准許，逾此部分者
    ，應予駁回。
(四)、原告乙○○部分（297頁）：
(1)、薪資部分：
    原告乙○○主張被告積欠96年10月1 日～96年12月20日共計
    2 個月又20日薪資部分：
    96年10月應得薪資之計算式：
    基本薪資21,000＋職務加給5,600＋伙食津貼1,800＋生活補
    助金17,000＋工地獎金8,000＋交通補貼3,800＋其他獎金2,
    000元＝59,200元（扣勞健保後為58,039元）
    96年11月應得薪資之計算式：
    基本薪資21,000＋職務加給5,600＋伙食津貼1,800＋生活補
    助金17,000＋工地獎金8,000＋交通補貼3,800＝57,200元（
    扣勞健保後為56,039元）
    96年12月應得薪資之計算式：
    基本薪資13,548＋職務加給3,613＋伙食津貼1,161＋生活補
    助金10,968＋特休折抵現10,593＋工地獎金5,667 ＋交通補
    貼2,692 ＝48,242元（扣勞健保後為47,848元）以上合計被
    告積欠薪資為161,926 元。
(2)、資遣費部分：原告乙○○離職前6 個月之平均工資（不扣勞
    健保）為42,667元【計算式：{37,649 （12月）+57,200 ×
    4 （96年8 至11月工資均為57,200）+32,200 （7 月）＋14
    ,552 （6月10日工資43,657×10/30 ＝14,552）}/183 ×18
    3/6 ＝52,200】原告以57,200元計算平均工資，即有未合，
    其計算式應如下：
    94/04~94/06  1 X 3/12 X 52,200 =13,050元
    94/07~96/12  (2＋1/2) X 52,200 X 1/2=65,250元
    共計：78,300元
(3)、以上(1)至(2)項合計被告積欠之費用：240,226 元（計算式：
    161,926 ＋78,300＝240,226 元），原告請求被告給付333,
    671 元，於此範圍內，應予准許，逾此部分者，應予駁回。
(五)、原告丁○○部分（299頁）：
(1)、薪資部分：
    原告丁○○主張被告積欠薪資96年8月1日～96年11月30日共
    計4個月
    96月8月應得薪資之計算式：
    基本薪資19,200＋特別加給250＋職務加給3,200＋伙食津貼
    1,800＋生活補助金10,550＋工地獎金6,667＋交通補貼3,80
    0＋加班費1,168＝46,635元（扣勞健保後為45,755元）
    原告主張本月僅領得40,322元，被告尚積欠5,433 元未為給
    付，被告並不爭執，堪信為真。
    96月9月應得薪資之計算式：
    基本薪資19,200＋特別加給250 ＋職務加給3,200＋伙食津貼
    1,800＋生活補助金10,550＋工地獎金8,000＋交通補貼3,800
    ＝46,800元（扣勞健保後為45,920元）
    原告主張本月僅領得40,532 元，被告尚積欠5,388 元未為給
    付，被告並不爭執，堪信為真。
    96年10月應得薪資之計算式：
    基本薪資19,200＋特別加給250＋職務加給3,200＋伙食津貼
    1,800＋生活補助金10,550＋工地獎金8,000＋交通補貼3,80
    0＋獎金2,000＝48,800元（扣勞健保及福利金後為47,783元
    ）
    96年11月應得薪資之計算式：
    基本薪資19,200＋特別加給250＋職務加給3,200＋伙食津貼
    1,800＋生活補助金10,550＋工地獎金8,000＋交通補貼3,80
    0＝46,800元（扣勞健保及福利金後為45,783元）
    以上合計被告積欠薪資為104,152 元，有薪資單、存證信函
    為佐，原告丁○○此部分請求，於法有據，應予准許。
(2)、資遣費部分：原告丁○○離職前6 個月之平均工資（不扣勞
    健保）為42,076元【計算式：46,800（11月）＋48,800（10
    月）＋46,800（9 月）＋46,635（8 月）＋32,446（7 月）
    ＋30,974（6 月）/183×183/6 ＝42,076】原告以42,000元
    計算平均工資，亦無不可，其計算式如下：
    93/07~94/06   1  X 42,000 = 42,000元
    94/07~96/11 【2＋ (5/12)】X 1/2 X 42,000 =50,750元
    共計：92,750元
(3)、以上(1)至(2)合計被告積欠原告丁○○之金額為196,902 元，
    原告請求184,652 元，有員工薪資單及存證信函為佐，於法
    有據，應予准許。
(六)、原告Ｂ○○部分（300頁）：
(1)、薪資部分：原告Ｂ○○主張被告積欠薪資96年10月1 日～97
    年1 月18日共計3 個月又18日：
    96年10月～96年12月應得薪資之計算式：
    基本薪資22,800＋主管加給11,000＋特別加給200 ＋伙食津
    貼1,800 ＋生活補助金19,400＋工地獎金16,000＝71,200元
    （扣勞健保後為69,379元）
    97年1月應得薪資之計算式：
    基本薪資13,239＋主管加給6,387 ＋特別加給116 ＋伙食津
    貼1,045 ＋生活補助金11,264＝32,051元（扣勞健保及請假
    扣款後為31,111元）
    以上合計被告積欠薪資為239,248 元，並有薪資單、存證信
    函為佐，原告Ｂ○○此部分請求，應予准許。
(2)、代墊（其他）費用部分：原告主張96年12月以前代被告墊付
    之費用為31,900元，被告並不爭執，應予准許。
(3)、未休假工資部分：
    原告主張被告應給付其24天未休假工資56,960元云云，被告
    對未休假天數並不爭執，原告離職前1 個月（96年12月）薪
    資為71,200元，應得請求之未休假工資為56,960元（計算式
    ：71,200X 24/30 =56,960)，故原告之請求，為有理由，應
    予准許。
(4)、資遣費部分：原告Ｂ○○離職前6 個月之平均工資（不扣勞
    健保）為66,984元【計算式：｛32,051（97年1 月）＋71,2
    00×5 （96年8 ～12月）＋13,850（7 月12日工資35,800×
    12/31） ｝/183×183/6 ＝66,984】原告以64,705元計算平
    均工資，亦無不可，其計算式如下：
    87/07~94/06    7 X 64,705 = 452,935元
    94/07~97/01  （2＋7/12) X 64,705 X 1/2=83,577元
    合計：536,512元
(5)、資方得扣除款項 (預借款、停車費、電腦等費用)：
    96年10月份停車費：2,500 元
(6)、以上(1)至(5)項合計被告積欠之費用：862,120 元（計算式：
    239,248 ＋31,900＋56,960＋536,512 －2,500 ＝862,120
    元），原告請求於此範圍內，應予准許，逾此部分者，應予
    駁回。
(七)、原告己○○部分（301頁）：
(1)、薪資部分：
    原告己○○主張被告積欠薪資96年10月1 日～97年1 月25日
    共計3 個月又25日部分：
    96年10月應得薪資之計算式：
    基本薪資21,000＋職務加給5,600＋伙食津貼1,800＋生活補
    助金15,000＋工地獎金6,000＋交通補貼2,400＝51,800元（
    扣勞健保後為50,187元）
    96月11月應得薪資之計算式：
    基本薪資21,000＋職務加給5,600＋伙食津貼1,800＋生活補
    助金15,000＋工地獎金6,000＋交通補貼2,400＋加班費481
    ＝52,281元（扣勞健保及福利金後為50,668元）
    96年12月應得薪資之計算式：
    基本薪資21,000＋職務加給5,600＋伙食津貼1,800＋生活補
    助金15,000＋工地獎金4,500＋交通補貼1,800＝49,700元（
    扣勞健保後為48,087元）
    97年1月應得薪資之計算式：
    基本薪資14,903＋職務加給3,974＋伙食津貼1,277＋生活補
    助金10,646＝30,800元（扣勞健保後為30,363元）
    以上合計被告積欠薪資為：179,305 元，有員工薪資單、存
    證信函為佐，原告此部分請求，於法有據，應予准許。
(2)、資遣費部分：
    原告己○○離職前6個月之平均工資（不扣勞健保）為49,34
    0元【計算式：｛30,800（97年1月）＋49,700（96年12月）
    ＋52, 281（96年11月）＋51,800（96年10月）＋51,800 （
    96年9月）＋53,698（96年8月）＋5,962（7月5日工資35,77
    4 ×5/30＝5,962） ｝/183×183/6 ＝49,340】，原告分別
    以67,616元及51,960元計算平均工資，即有未合，其計算式
    應如下：86/09~94/06 (7+10/12) X 49,340 = 386,497元94
    /07~97/01 (2+7/12) X 49,340 X 1/2 = 63,731元共計450,
    228 元
(3)、未休假工資部分：
    原告主張被告應給付其23天未休假工資39,836元云云，被告
    對未休假天數並不爭執，原告離職前1 個月（96年12月）薪
    資為49,700元，應得請求之未休假工資為38,103元（計算式
    ：49,700X 23/30 =38,103)，原告請求39,836元，於此範圍
    內，應予准予。
(4)、以上(1)至(3)項合計被告積欠之費用：667,636元（計算式：1
    79,305＋450,228＋38,103＝667,636），原告請求於此範圍
    內，應予准許，逾此部分者，應予駁回。
(八)、原告丑○○部分（302頁）：
(1)、薪資部分：
    原告丑○○主張被告積欠96年10月1 日～96年12月31日共計
    3 個月部分：
    96年10月應得薪資之計算式：
    基本薪資21,900＋特別加給100＋職務加給6,800＋伙食津貼
    1,800 ＋生活補助金19,400＋工地獎金5,000 ＋交通補貼2,
    400 ＝57,400元（扣勞健保及福利金後為56,552元）96月11
    月應得薪資之計算式：
    基本薪資21,900＋特別加給100＋職務加給6,800＋伙食津貼
    1,800 ＋生活補助金19,400＋工地獎金167 ＋交通補貼80＝
    50,247 元（扣勞健保及福利金後為49,399元）
    96年12月應得薪資之計算式：
    基本薪資21,900＋特別加給100＋職務加給6,800＋伙食津貼
    1,800 ＋生活補助金19,400＝50,000元（扣勞健保及福利金
    後為49,152元）
    以上合計被告積欠薪資為：155,103 元，有員工薪資單、存
    證信函為佐，原告此部分請求，於法有據，應予准許。
(2)、代墊（其他）費用部分：原告主張96年12月以前代被告墊付
    之費用為6,395元，被告並不爭執，應予准許。
(3)、以上(1)至(2)項合計被告積欠之費用161,498 元，與原告請求
    之金額相合，有員工薪資單及存證信函為佐，於法有據，應
    予准許。
(九)、原告庚○○部分（304頁）：
(1)、薪資部分：
    原告庚○○主張被告積欠96年10月1 日~96 年12月14日共計
    2 個月又14日薪資部分：
    96年10～11月應得薪資之計算式：
    基本薪資31,500＋生活補助金12,000＝43,500元（扣勞健保
    後為42,652元）
    96年12月應得薪資之計算式：
    基本薪資14,226＋生活補助金5,419 ＝19,645（扣勞健保後
    為19,452元）以上合計被告積欠薪資為：104,756 元，原告
    請求被告104,752 元，應予准許。
(十)、原告Ｃ○○部分（305頁）：
(1)、欠薪部分：
    原告Ｃ○○主張被告積欠96年11月1日～97年1月14日共計2.
    5個月薪資部分：
    96年11、12月應得薪資之計算式：
    基本薪資22,800＋主管加給18,000＋伙食津貼1,800 ＋生活
    補助金29,900＋工地獎金15,000＋交通補貼3,800 ＝91,300
    元（扣勞健保後為90,071元）
    97年1 月應得薪資之計算式：
    基本薪資10,297＋主管加給8,129＋伙食津貼813＋生活補助
    金13,503＝32,742元（扣勞健費保後為32,457元）以上合計
    被告積欠薪資為：212,599 元，並有員工薪資單、存證信函
    為佐，於法有據，應予准許。
(2)、資遣費部分：原告Ｃ○○離職前6 個月之平均工資（不扣勞
    健保）為95,585元【計算式：{32,742 （97年1 月）+91,30
    0 ×5 （96年8 ～12月）+50,000 （96年10月其他獎金）＋
    （96年7 月16日工資66,400×16/31 ＝34,271）}/181 ×18
    1/6 ＝95,585】原告以88,500元及91,300元計算平均工資，
    亦無不可，其計算式如下：
    85/06~94/06  計算基準88,500
    85/06~85/12  1 X 7/12 X 88,500 =51,625元
    86/01~94/06  (8+1/2) X 88,500 = 752,250元
    94/07~96/12  計算基準91,300
                 (2+1/2) X 91,300 X 1/2 = 114,125元
    共計：918,000元
(3)、代墊（其他）費用部分：原告主張96年12月以前代被告墊付
    之費用為3,930元，被告並不爭執，應予准許。
(4)、短付薪資部分：
    被告原積欠96年10月份薪資140,071元未給付，但於97年2月
    匯款66,642元，仍然短付73,429元（140,071 －66,642＝73
    ,429 元） ，被告並不爭執，應予准許。
(5)、未休假工資部分：
    原告主張被告應給付其96年度13天未休假工資30,884元，被
    告對未休假天數並不爭執，原告離職前1 個月（96年12月）
    薪資為91,300元，應得請求之未休假工資為39,563元（計算
    式：91300 X 13/30 =39,563)，原告僅請求被告給付30,884
    元，應予准許。
(6)、資方得扣除款項 (預借款、停車費、電腦等費用)： 原告自
    認向被告借款20,000元，並提出借款單據為證，堪信為真。
(7)、以上(1)至(6)合計被告積欠原告Ｃ○○之金額為1,218,842 元
    （計算式：212,599+918,000+3,930+73,429＋39,563－20,0
    00=1,218,842），原告Ｃ○○請求被告給付1,218,842 元，
    應予准許。
(十一)、原告宙○○部分（306頁）：
(1)、薪資部分：
    原告宙○○主張被告積欠96年10月1 日～97年1 月31日共計
    4 個月薪資部分：
    96年10月應得薪資之計算式：
    基本薪資21,000＋職務加給7,000＋特別加給700＋伙食津貼
    1,800 ＋生活補助金20,000＝50,500（扣勞健保後為48,450
    元）
    96年11月應得薪資之計算式：
    基本薪資21,000＋職務加給7,000＋特別加給700＋伙食津貼
    1,800＋生活補助金20,000－請假扣款572＝49,928（扣勞健
    保後為47,878元）
    96年12月應得薪資之計算式：
    基本薪資21,000＋職務加給7,000＋特別加給700＋伙食津貼
    1,800＋生活補助金20,000－請假扣款286＝50,214（扣勞健
    保後為48,164元）
    97年1月應得薪資之計算式：
    基本薪資21,000＋職務加給7,000＋特別加給700＋伙食津貼
    1,800＋生活補助金20,000＝50,500（扣勞健保後為48,450
    元）
    以上合計被告積欠薪資為192,942 元，有員工薪資單、存證
    信函為佐，原告此部分請求，於法有據，應予准許。
(2)、資遣費部分：原告宙○○離職前6 個月之平均工資（不扣勞
    健保）為50,574元【計算式：｛50,500（97年1 月）＋50,2
    14（96年12月）＋49,928（96年11月）＋50,500（96年10月
    ）＋51,800（96年9 月）＋50,500（96年8 月）｝/184×18
    4/6 ＝50,574】原告以50,500元計算平均工資，亦無不可，
    其計算式如下：
    94/01~94/06  1 X 6/12 X 50,500 = 25,250元
    94/07~97/01 （2＋1/2) X 50,500 X 1/2 = 63,125元
    共計：88,375元，原告僅請求75,750元，應予准許。
(3)、代墊（其他）費用部分：原告主張97年1 月以前代被告墊付
    之費用為2,640 元，被告並不爭執，應予准許。
(4)、資方得扣除款項 (預借款、停車費、電腦等費用)： 原告自
    認被告得扣除電腦及停車費用共計23,212元，堪信為真。
(5)、以上(1)至(4)項合計被告積欠之費用：260,745 元（計算式：
    192,942 ＋88,375＋2,640 －23,212＝260,745） ，原告僅
    請求248,120 元，於法有據，應予准許。
(十二)、原告宇○○部分（307頁）：
(1)、薪資部分：
    原告宇○○主張被告積欠薪資96年10月1 日～97年1 月10日
    共計3 個月又10日薪資部分：
    96年10月～12月應得薪資之計算式：
    基本薪資26,400＋職務加給10,400＋特別加給5,900 ＋伙食
    津貼1,800 ＋生活補助金33,500＋工地獎金8,000 ＋交通補
    助3,800 ＝89,800（扣勞健保後為88,604元）
    計算式：
    88,604×3＋6,000元 (96年10月獎金)＋24,972元 (97年1月
    薪資) ＝296,786元
    以上合計被告積欠薪資為：296,786元。
    經核原告宇○○請求被告給付296,786 元，有員工薪資單、
    存證信函為佐，於法有據，應予准許。
(2)、資遣費部分：原告宇○○離職前6 個月之平均工資（不扣勞
    健保）為85,727元【計算式：{24,972 （97年1 月10日工資
    ）+89,800 ×5 （96年8 ～12月）+6,000（96年10月其他獎
    金）＋（96年7 月20日工資53,300×20/31 ＝34,388）}/18
    3 ×183/6 ＝85,727】原告以89,800元計算平均工資，即有
    未合，其計算式應如下：
    94/06 (1/12) X85,727=7,160
    94/07～96/12 （2 ＋1/2 ）
    X 85,727 X 1/2=107,396元共計：114,556 元
(3)、未休假工資部分：7天
    原告主張被告應給付其97年度7 天未休假工資18,200元，被
    告對未休假天數並不爭執，原告離職前1 個月（96年12月）
    薪資為89,800元，應得請求之未休假工資為20,953元（計算
    式：89,800 X 7/30 =20,953)，原告僅請求被告給付18,200
    元，應予准許。
(4)、資方得扣除款項 (預借款、停車費、電腦等費用)： 原告自
    認96年8 月向被告借款20,000元，並提出借款單據為證，堪
    信為真。
(5)、以上(1)至(4)合計被告積欠原告宇○○之金額為409,542 元（
    計算式：296,786 ＋114,556 ＋18,200－20,000=409,542）
    ，原告請求於此範圍內，應予准許，逾此部分者，應予駁回
    。
(十三)、原告天○部分（308頁）：
(1)、薪資部分：
    原告天○主張被告積欠96年10月1 日～96年12月25日共計2
    個月又25日薪資部分：
    96年10月應得薪資之計算式：
    基本薪資18,300＋職務加給2,000＋特別加給3,300＋伙食津
    貼1,800＋生活補助金10,600＋工地獎金8,000＋交通補助3,
    120＋其他獎金1,000＝48,120（扣勞健保後為47,105元）
    96年11月應得薪資之計算式：
    基本薪資18,300＋職務加給2,000＋特別加給3,300＋伙食津
    貼1,800＋生活補助金10,600＋工地獎金8,000＋交通補助3,
    800＝47,800（扣勞健保後為46,785元）
    96年12月應得薪資之計算式：
    基本薪資14,758＋職務加給1,613＋特別加給2,661＋伙食津
    貼1,452＋特休折抵現1,200＋工地獎金5,000＋交通補助3,8
    00＋證照補助6,000 ＋生活補助金8,549 ＝45,033（扣勞健
    保後為44,652元）以上合計被告積欠薪資為138,542 元，有
    員工薪資單、存證信函為佐，原告請求138,650 元，於前述
    範圍內，應予准許，逾此部分者，應予駁回。
(2)、資遣費部分：原告天○離職前6 個月之平均工資（不扣勞健
    保）為41,781元【計算式：｛30,484（12月）＋47,800（11
    月）＋48,120（10月）＋46,100（9 月）＋46,100（8 月）
    ＋27,500（7 月）＋41,781（6 月5 日工資：27,500 X5/30
    ＝4,583） ｝/183×183/6=41,781】原告以47,950元計算平
    均工資，即有未合，其計算式應如下：
    95/03~96/12   (1＋10/12) X 41,781 X 1/2=38,299
    共計：38,299元
(3)、資方得扣除款項 (預借款、停車費、電腦等費用)：原告自
    認96年8月向被告借款20,000元，並提出借款單據為證，堪
    信為真。
(4)、以上(1)至(3)項合計被告積欠之費用：156,841 （計算式：13
    8,542 ＋38,299－20,000＝156,841 元），原告請求於此範
    圍內，應予准許，逾此部分者，應予駁回。
(十四)、原告申○○部分（310頁）：
(1)、薪資部分：
    原告申○○主張被告積欠96年10月1 日～97年1 月18日共計
    3 個月又18日薪資部分：
    96年10月應得薪資之計算式：
    基本薪資21,900＋主管加給15,000＋特別加給100 ＋伙食津
    貼1,800 ＋工地獎金15,000＋生活補助金24,200＝78,000
    （扣勞健保後為76,804元）
    96年11月應得薪資之計算式：
    基本薪資21,900＋主管加給15,000＋特別加給100 ＋伙食津
    貼1,800 ＋工地獎金15,000＋生活補助金24,200＝78,000（
    扣勞健保後為76,804元）
    96年12月應得薪資之計算式：
    基本薪資21,900＋主管加給15,000＋特別加給100 ＋伙食津
    貼1,800 ＋生活補助金24,200＝78,000（扣勞健保後為76,8
    04元）
    97年1 月應得薪資之計算式：
    基本薪資12,716＋主管加給8,710 ＋特別加給58＋伙食津貼
    1,045 ＋生活補助金14,051＝36,580（扣勞健保後為36,068
    元）
    以上合計被告積欠薪資為266,992 元，有員工薪資單、存證
    信函為證，原告請求被告給付266,593 元，於此範圍內，應
    予准許。
(2)、資遣費部分：原告申○○離職前6 個月之平均工資（不扣勞
    健保）為67,115元【計算式：{36,068 （97年1 月18日）＋
    78,000（96年12月）＋78,000（96年11月）＋78,000（96年
    10月）＋58,800（96年9 月）＋58,800（96年8 月）＋15,0
    19（7 月12日工資：38,800×12/31 ＝15,019）｝/183×18
    3/6 ＝67,115】，原告以78,000元計算平均工資，即有未合
    ，其計算式應如下：
    92/05~94/06 (2+1/12) X67,115 =139,823元
    94/07~96/12 (2+1/2) X 67,115 X 1/2 =83,894元，共計：
    223,717 元
(3)、代墊（其他）費用部分：原告主張97年1 月以前代被告墊付
    之費用為66,711元，被告並不爭執，應予准許。
(4)、未休假工資部分：
    原告主張被告應給付其97年度13天未休假工資33,800元，被
    告對未休假天數並不爭執，原告離職前1 個月（96年12月）
    薪資為78,000元，應得請求之未休假工資為33,800元（計算
    式：78,000 X 13/30 =33,800) ，與原告請求之金額相合，
    應予准許。
(5)、以上(1)至(4)項合計被告積欠之費用：515,695 元（計算式：
    266,593 ＋223,717 ＋66,711＋33,800＝590,821 元），原
    告請求於此範圍內，應予准許，逾此部分者，應予駁回。
(十五)、原告酉○○部分（311頁）：
(1)、薪資部分：
    原告酉○○主張被告積欠96年10月1 日～97年1 月18日共計
    3 個月又18日薪資部分：
    96年10月應得薪資之計算式：
    基本薪資21,900＋職務加給6,800＋特別加給100＋伙食津貼
    1,800+工地獎金8,000＋生活補助金19,400＋交通補助3,800
    ＋其他獎金1,000＝62,800（扣勞健保後為60,447元）
    96年11月應得薪資之計算式：
    基本薪資21,900＋職務加給6,800＋特別加給100＋伙食津貼
    1,800+工地獎金8,000＋生活補助金19,400＋交通補助3,800
    ＝61,800（扣勞健保後為59,447元）
    96年12月應得薪資之計算式：
    基本薪資21,900＋職務加給6,800＋特別加給100＋伙食津貼
    1,800+工地獎金8,000＋生活補助金19,400＋交通補助3,800
    ＝61,800（扣勞健保後為59,447元）
    97年1月應得薪資之計算式：
    基本薪資12,716＋職務加給3,948 ＋特別加給58＋伙食津貼
    1 ,045+ 工地獎金8,000 ＋生活補助金19,400＋交通補助3,
    800 ＋生活補助金11,264－請假扣款1,020 ＝28,011（扣勞
    健保後為27,739元）
    以上合計被告積欠薪資為：207,080 元，經核原告酉○○請
    求被告給付207,080 元，有員工薪資單、存證信函為佐，於
    法有據，應予准許。
(2)、資遣費部分：原告酉○○離職前6 個月之平均工資（不扣勞
    健保）為58,509元【計算式：{28,011 （97年1 月）＋61,8
    00（96年12月）＋61,800（96年11月）＋62,800（96年10月
    ）＋61,800（96年9 月）＋61,800（96年8 月）＋13,045（
    7 月12日工資：33,700×12/ 31＝13,045）｝/183 ×183/6
    ＝58,509】原告以60,000元及62,000元計算平均工資，即有
    未合，其計算式應如下：
    94/06~94/06   (1/12)   X 58,509 = 4,776元
    94/07~97/01   (2+7/12) X 58,509 X 1/2 = 75,574元
    共計：80,350元
(3)、代墊（其他）費用部分：原告主張97年1 月以前代被告墊付
    之費用為1,045 元，被告並不爭執，應予准許。
(4)、未休假工資部分：
    原告主張被告應給付其97年度9 天未休假工資18,540元，被
    告對未休假天數並不爭執，原告離職前1 個月（96年12月）
    薪資為61,800元，應得請求之未休假工資為18,540元（計算
    式：61,800 X 9/30 =18,540)，與原告請求之金額相合，應
    予准許。
(5)、以上(1)至(4)項合計被告積欠之費用：307,015 元（計算式：
    207,080 ＋80,350＋1,045 ＋18,540＝307,015 元），原告
    請求於此範圍內，應予准許，逾此部分者，應予駁回。
(十六)、原告甲○○部分：
(1)、薪資部分：
    原告甲○○主張被告積欠96年11月1 日～97年1 月18日共計
    2 個月又18日薪資部分：
    96年11月應得薪資之計算式：
    基本薪資38,200＋伙食津貼1,800＋證照補助3,000＝43,000
    （扣勞健保後為41,932元）
    96年12月應得薪資之計算式：
    基本薪資38,200＋伙食津貼1,800＋證照補助3,000＝43,000
    （扣勞健保後為41,932元）
    97年1月應得薪資之計算式：
    基本薪資22,181＋伙食津貼1,045 ＝23,226（扣勞健保後為
    22,913元）
    以上合計被告積欠薪資為：106,777 元，經核原告酉○○請
    求被告給付106,777 元，有員工薪資單、存證信函為佐，於
    法有據，應予准許。
(2)、資遣費部分：原告甲○○主張其離職前6 個月平均薪資為43
    ,000 元 ，應得請求之資遣費為28,595元云云，被告則否認
    上情，另辯稱原告甲○○自96年11月起始任職於被告公司等
    語；經查原告甲○○既未能提出其於96年11月前即任職於被
    告公司之薪資單，以證明其早已任職被告公司之事實，原告
    甲○○此部分請求，即非有據，應予駁回。
(十七)、原告蔡武峰部分（313頁）：
(1)、薪資部分：
    原告蔡武峰主張被告積欠96年10月1 日～97年1 月25日共計
    3 個月又25日薪資部分：
    96年10月應得薪資之計算式：
    基本薪資22,800＋主管加給18,000＋特別加給500 ＋伙食津
    貼1,800 ＋生活補助金22,900＋工地獎金20,000＋交通補助
    20,000＋其他獎金60,000＝166,000 元（扣勞健保後為162,
    982 元）
    96年11月應得薪資之計算式：
    基本薪資22,800＋主管加給18,000＋特別加給500 ＋伙食津
    貼1,800 ＋生活補助金22,900＋工地獎金20,000＋交通補助
    20,000＝106,000 元（扣勞健保後為102,982 元）
    96年12月應得薪資之計算式：
    基本薪資22,800＋主管加給18,000＋特別加給500 ＋伙食津
    貼1,800 ＋生活補助金22,900＋工地獎金48,333＋交通補助
    20,000＝134,333 元（扣勞健保後為131,315 元）
    97年1 月應得薪資之計算式：
    基本薪資18,387＋主管加給14,516＋特別加給403 ＋伙食津
    貼1,452 ＋生活補助金18,469＝53,227元（扣勞健保後為52
    ,792 元）
    以上合計被告積欠薪資為：450,071 元，經核原告蔡武峰請
    求被告給付450,071 元，有員工薪資單、存證信函為佐，於
    法有據，應予准許。
(2)、資遣費部分：原告蔡武峰離職前6 個月之平均工資（不扣勞
    健保）為112,794 元【計算式：{52,792 （97年1 月25日）
    ＋134,333 （96年12月）+106,000（96年11月）＋166,000
    （96年10月）＋106,000 （96年9 月）＋101,001 （96年8
    月）＋10,640（96年7 月5 日工資66,000×5/31＝10,645）
    }/183 ×183/6 ＝112,794 】原告以111,556 元計算平均工
    資，亦無不可，其計算式如下：
    年資18年4 個月→18.33 111,556 X 18.33 ＝2,044,821 共
    計：2,044,821 元
(3)、代墊（其他）費用部分：原告主張96年12月以前代被告墊付
    之費用為47,364元，被告並不爭執，應予准許。
(4)、未休假工資部分：
    原告主張被告應給付其23天未休假工資50,600元云云，被告
    對未休假天數並不爭執，原告離職前1 個月（96年12月）薪
    資為134,333 元，應得請求之未休假工資為102,989 元（計
    算式：134,333X 23/31 =99,666) ，原告僅請求被告給付50
    ,600元，應予准許。
(5)、資方得扣除款項 (預借款、停車費、電腦等費用)： 原告自
    認被告得扣除借款2,854 元、停車費2,500 元，共計5,354
    元，並提出借款單據為證，堪信為真。
(6)、以上(1)至(5)合計被告積欠原告蔡武峰之金額為2,587,502 元
    （計算式：450,071 ＋2,044,821 ＋47,364＋50,600－5,35
    4= 2,587,502），原告蔡武峰請求被告給付2,587,502 元，
    於法有據，應予准許。
(十八)、原告子○○部分：
(1)、薪資部分：
    原告子○○主張被告積欠96年10月1 日～97年1 月5 日共計
    3 個月又5 日薪資部分：
    96年10月應得薪資之計算式：
    基本薪資22,800＋職務加給1,1000＋特別加給200 ＋伙食津
    貼1,800 ＋生活補助金31,300＝67,100（扣勞健保後為65,6
    38元）
    96年11月應得薪資之計算式：
    基本薪資22,800＋職務加給1,1000＋特別加給200 ＋伙食津
    貼1,800 ＋生活補助金31,300＝67,100（扣勞健保後為65,6
    38元）
    96年12月應得薪資之計算式：
    基本薪資22,800＋職務加給1,1000＋特別加給200 ＋伙食津
    貼1,800 ＋生活補助金31,300－請假扣款1,343 ＝65,757（
    扣勞健保後為64,295元）97年1 月應得薪資為10,822元（扣
    勞健保後為10,697元）
    以上合計被告積欠薪資為：206,268 元，經核原告子○○請
    求被告給付206,268 元，有員工薪資單、存證信函為佐，於
    法有據，應予准許。
(2)、資遣費部分：原告子○○離職前6 個月之平均工資（不扣勞
    健保）為62,308元【計算式：{ 10,822（97年1 月）＋65,7
    57（96年12月）＋67,100（96年11月）＋67,100（96年10月
    ）＋67,100（96年9 月）＋67,100（96年8 月）＋28,871（
    96年7 月25日工資：35,800×25/31） ｝/183×183/6 ＝62
    ,308 】 原告以67,100元計算平均工資，即有未合，其計算
    式應如下：
    93/03~94/06   (1+4/12)  X  62,308 = 83,077元
    94/07~97/01  （2＋5/12) X  62,308 X 1/2 =75,289元
    共計：158,366元
(3)、以上(1)至(2)項合計被告積欠之費用：364,634 元，原告請求
    於此範圍內，應予准許，逾此部分者，應予駁回。
(十九)、原告辰○○部分（原證26、315頁）：
(1)、薪資部分：
    原告辰○○主張被告積欠96年10月1 日～96年12月26日共計
    2 個月又26日薪資部分：
    96年10月應得薪資之計算式：
    基本薪資21,900＋職務加給6,800＋特別加給400＋交通補助
    3,800＋伙食津貼1,800＋工地獎金7,000＋生活補助金17,60
    0＝59,300（扣勞健保後為58,279元）
    96年11月應得薪資之計算式：
    基本薪資21,900＋職務加給6,800＋特別加給400＋交通補助
    3,800＋伙食津貼1,800＋工地獎金7,000＋生活補助金17,60
    0＝59,300（扣勞健保後為58,279元）
    96年12月應得薪資之計算式：
    基本薪資18,368＋職務加給5,703＋特別加給335＋交通補助
    1,583 ＋伙食津貼1,510 ＋工地獎金2,917 ＋生活補助金14
    ,761 ＝45,177 （扣勞健保後為44,704元）以上合計被告積
    欠薪資為：161,262 元，原告請求，應予准許。
(2)、資遣費部分：原告辰○○離職前6 個月之平均工資（不扣勞
    健保）為51,381元【計算式：{45,177 （12月）+59,300 （
    11月）+59,300 （10月）＋63,479（9 月）＋41,700（8 月
    ）＋34,700（7 月）＋4,627 （6 月4 日工資34,700×4/30
    ＝4,627）}/184×184/6 ＝51,381】原告以47,567元計算平
    均工資，亦無不可，其計算式如下：
    93/07~94/06        1  X 47,567 = 47,567元
    94/07~96/12  (2＋1/2) X 47,567 X 1/2 = 59,459元
    共計：107,026元
(3)、以上(1)至(2)項合計被告積欠之費用：268,288 元（計算式：
    161,262 ＋107,026 ＝268,288 元），原告請求於此範圍內
    ，應予准許，逾此部分者，應予駁回。
(二十)、原告辛○○部分：
(1)、薪資部分：
    原告辛○○主張被告積欠96年10月1 日～97年1 月15日共計
    3 個月又15日薪資部分：
    96年10～12月應得薪資之計算式：
    基本薪資19,200＋職務加給3,200＋特別加給200＋交通補助
    700 ＋伙食津貼1,800 ＋工地獎金8,000 ＋生活補助金8,10
    0 ＝41,200（扣勞健保後為40,409元），40,409×3 ＝121,
    227
    97年1 月應得薪資之計算式：
    基本薪資1,239 ＋職務加給206 ＋特別加給13＋生活補助金
    52 2＋伙食津貼116 ＝2,096 （扣勞健保後為2,055 元）
    以上合計被告積欠薪資為：123,323 元，原告僅請求117,36
    7 元，應予准許。
(2)、資遣費部分：原告辛○○離職前6 個月之平均工資（不扣勞
    健保）為36,842元【計算式：{2,096（97年1 月）＋41,200
    ×5 （96年8 ～12月）＋12,955（7 月16日工資25,100×16
    /31 ＝12,955）}/184 ×184/6 ＝36,842】原告以36,842元
    計算平均工資，即有未合，其計算式應如下：
    93/03～94/06 (1＋4/12) X 36,842 = 49,123元
    94/07～97/01 (2＋1/2)  X 36,842 X 1/2 =46,053
    共計：95,176元
(3)、未休假工資部分：
    原告主張被告應給付其18天未休假工資24,719元云云，被告
    對未休假天數並不爭執，原告離職前1 個月（96年12月）薪
    資為41,200元，應得請求之未休假工資為23,923元（計算式
    ：41,200X 18/31=23,923) ，原告請求於此範圍內，應予准
    許，逾此部分者，應予駁回。
(4)、以上(1)至(3)項合計被告積欠之費用：236,466 元（計算式：
    117,367 ＋95,176＋23,923＝236,462 元），原告請求於此
    範圍內，應予准許，逾此部分者，應予駁回。
、原告壬○○部分（317頁）：
(1)、薪資部分：
    原告壬○○主張被告積欠96年10月1 日～97年1 月10日共計
    3 個月又10日薪資部分：
    96年10月應得薪資之計算式：
    基本薪資21,900＋職務加給6,800＋特別加給3,700＋伙食津
    貼1,800 ＋生活補助金15,800＝50,000（扣勞健保後為48,5
    97元）
    96年11月應得薪資之計算式：
    基本薪資21,900＋職務加給6,800＋特別加給3,700＋伙食津
    貼1,800 ＋交通補助700 ＋工地獎金42,666＋生活補助金15
    ,800 ＝93,366 （扣勞健保後為91,963元）
    96年12月應得薪資之計算式：
    基本薪資21,900＋職務加給6,800＋特別加給3,700＋伙食津
    貼1,800 ＋交通補助700 ＋工地獎金8,000 ＋生活補助金15
    ,800 ＝58,700 （扣勞健保後為57,297元）
    97年1 月應得薪資之計算式：
    基本薪資3,532 ＋職務加給1,097 ＋特別加給597 ＋伙食津
    貼2 90＋生活補助金2,549 ＝8,065 （扣勞健保後為7,944
    元）
    以上合計被告積欠薪資為：205,801 元，原告請求有員工薪
    資單、存證信函為佐，應予准許。
(2)、資遣費部分：原告壬○○離職前6 個月之平均工資（不扣勞
    健保）為54,646元【計算式：{8,065（97年1 月10日）＋58
    ,700 （96 年12月）＋93,366（96年11月）＋50,000×3 （
    96年8 ～10月）＋17,742（7 月11日工資50,000×11/31 ＝
    17,742）}/184 ×184/6 ＝54,646】原告以50,000元計算平
    均工資，並無不可，其計算式應如下：
    96/06~97/01  (7/12) X 50,000 X 1/2＝14,583
    共計：14,583元
(3)、以上(1)至(2)項合計被告積欠之費用：220,384 元（計算式：
    205,801 ＋14,583＝220,384 元），原告請求於此範圍內，
    應予准許，逾此部分者，應予駁回。
、原告地○○部分：
(1)、薪資部分：
    原告地○○主張被告積欠96年10月1 日～96年12月31日共計
    3 個月薪資部分：
    96年10～12月應得薪資之計算式：
    基本薪資21,900＋主管加給15,000＋特別加給100 ＋伙食津
    貼1,800 ＋工地獎金7,000 ＋交通補助5,500 ＋生活補助金
    17,600＝68,900（扣勞健保後為67,832元）
    計算式：67,832×3 ＝203,496 元
    以上合計被告積欠薪資為：203,496 元，經核原告地○○請
    求被告給付203,496 元，有員工薪資單、存證信函為佐，於
    法有據，應予准許。
(2)、資遣費部分：原告地○○離職前6 個月之平均工資（不扣勞
    健保）為61,759元【計算式：{68,900 ×3 （10～12月）+6
    8,253 （9 月）+51,300 （8 月）＋44,300（7 月）}/184
    ×184/6 ＝61,759】原告以68,900元計算平均工資，即有未
    合，其計算式應如下：
    96/03~96/12   (10/12) X 61,759 X 1/2＝25,733元
    共計：25,733元
(3)、以上(1)至(2)項合計被告積欠之費用：229,229 元（計算式：
    203,496 ＋25,733＝229,229 元），原告請求於此範圍內，
    應予准許，逾此部分者，應予駁回。
、原告Ｅ○○部分（319頁）：
(1)、薪資部分：
    原告Ｅ○○主張被告積欠96年10月1 日～94年1 月15日共計
    3 個月又15日薪資部分：
    96年10月應得薪資之計算式：
    基本薪資21,900＋職務加給6,800＋特別加給200＋伙食津貼
    1,800＋生活補助金19,400＋加班費1,952－請假扣款512 ＝
    51,540（扣勞健保後為49,604元）
    96年11月應得薪資之計算式：
    基本薪資21,900＋職務加給6,800＋特別加給200＋伙食津貼
    1,800＋生活補助金19,400＝50,100（扣勞健保後為48,164
    元）
    96年12月應得薪資之計算式：
    基本薪資21,900＋職務加給6,800＋特別加給200＋伙食津貼
    1,800 ＋生活補助金19,400＝50,100（扣勞健保後為48,164
    元）
    97年1 月應得薪資之計算式：
    基本薪資10,597＋職務加給3,290 ＋特別加給97＋伙食津貼
    8 71＋生活補助金9,388 ＝27,243（扣勞健保後為23,958元
    ）
    以上合計被告積欠薪資為：169,890 元，原告請求168,867
    ，有員工薪資單、存證信函為據，應予准許。
(2)、資遣費部分：原告Ｅ○○離職前6 個月之平均工資（不扣勞
    健保）為49,372元【計算式：{27,243 （97年1 月15日）＋
    50,100（12月）＋50, 100 （11月）＋51,540（10月）＋49
    ,300 （9月）＋43,758（8 月）＋24,188（7 月16日工資46
    ,865 ×16/31＝24,188）}/184 ×184/6 ＝49,372】原告以
    50,100元計算平均工資，即有未合，其計算式應如下：
    94/04 ～94/06 （3/12）X 49,372＝12,343元
    94/07 ～96/12 (2＋1/2) X 49,372 X 1/2 ＝61,715共計：
    74,058元
(3)、未休假工資部分：
    原告主張被告應給付其97年度2天未休假工資3,340元，被告
    對未休假天數並不爭執，原告離職前1 個月（96年12月）薪
    資為50,100元，應得請求之未休假工資為3,232 元（計算式
    ：50,100 X 2/31 =3,232) ，與原告請求之金額相合，應予
    准許。
(4)、代墊（其他）費用部分：原告主張96年12月以前代被告墊付
    之費用為7,370元，被告並不爭執，應予准許。
(5)、資方得扣除款項 (預借款、停車費、電腦等費用)： 原告自
    認向被告借款15,939元，並提出借款單據為證，堪信為真。
(6)、以上(1)至(5)項合計被告積欠之費用：237,588 元（計算式：
    168,867 ＋74,058＋3,232 ＋7,370 －15,939＝237,588 元
    ），原告請求於此範圍內，應予准許，逾此部分者，應予駁
    回。
、原告卯○○部分（262、263、265頁）：
    薪資：
    原告卯○○主張被告積欠96年10月1 日～96年12月7 日共計
    2 個月又7 日薪資部分：
    96年10～11月應得薪資之計算式：
    基本薪資21,900＋職務加給6,800＋伙食津貼1,800＋特別加
    給500 ＋生活補助金17,000＝48,000元（扣勞健保後為46,9
    54元），46,954×2 ＝93,908
    96年12月應得薪資之計算式：
    基本薪資4,945 ＋職務加給1,535 ＋伙食津貼406 ＋特別加
    給113 ＋生活補助金3,839 ＝10,838元（扣勞健保後為10,7
    05元）
    以上合計被告積欠薪資為：104,613 元，原告請求，有員工
    薪資單、存證信函為憑，應予准許。
、原告巳○○部分（262~265頁、321頁）：
(1)、薪資部分：
    原告巳○○主張被告積欠96年10月1 日～96年12月31日共計
    3 個月薪資部分：
    96年10月應得薪資之計算式：
    基本薪資38,500元＋生活補助金16,500＝55,000（扣勞健保
    後為53,538元）
    96年11月應得薪資之計算式：
    （基本薪資38,500＋生活補助金16,500＝55,000）－請假扣
    款3,850 ＝51,150元（扣勞健保後為49,688元）
    96年12月應得薪資之計算式：
    基本薪資31,048元＋生活補助金13,306＝44,354（扣勞健保
    後為42,892元）
    以上合計被告積欠薪資為：147,580 元，原告請求於此範圍
    內，應予准許，逾此部分者，應予駁回。
、原告寅○○部分：
(1)、薪資部分：
    原告寅○○主張被告積欠96年10月1 日～97年12月18日共計
    2 個月又18日薪資部分：
    96年10～11月應得薪資之計算式：
    基本薪資19,200＋職務加給3,200＋伙食津貼1,800＋生活補
    助金8,100＋工地獎金8,000＝40,300元（扣勞健保後為39,2
    37元）
    96年12月應得薪資之計算式：
    基本薪資11,768＋職務加給1,961 ＋伙食津貼1,103 ＋生活
    補助金4,964 ＝19,796元（扣勞健保後為18,733元）
    以上合計被告積欠薪資為：97,207元，原告請求於此範圍內
    ，應予准許，逾此部分者，應予駁回。
(2)、資遣費部分：原告寅○○離職前6 個月之平均工資（不扣勞
    健保）為32,885元【計算式：{19,796 （12月）＋40,300（
    11月）＋40,300（10月）＋32,200（9 月）＋32,200（8 月
    ）＋26,200（7 月）＋11,280（6 月12日工資28,200×12/3
    0 ＝11,280）}/183 ×183/6 ＝33,713】原告以40,300元計
    算平均工資，即有未合，其計算式應如下：
    93/11~94/06 (1+1/2) X 33,713 = 50,570 元
    94/07~96/12 (2+1/2) X 33,713 X 1/2 =42,141元共計：
    92,711元
(3)、資方得扣除款項 (預借款、停車費、電腦等費用)： 原告自
    認向被告借款31,000元，並提出借款單據為證，堪信為真。
(4)、以上(1)至(3)項合計被告積欠之費用：158,918 元（計算式：
    97,207＋92,711－31,000＝158,918 元），原告請求於此範
    圍內，應予准許，逾此部分者，應予駁回。
、原告玄○○部分：
(1)、薪資部分：
    原告玄○○主張被告積欠96年10月1 日～96年12月24日共計
    2 個月又24日薪資部分：
    96年10～11月應得薪資之計算式：
    基本薪資20,100＋特別加給200 ＋職務加給4,400 ＋伙食津
    貼1,800 ＋生活補助金10,500＋工地獎金8,000 ＋交通補助
    700 ＝45,700元（扣勞健保後為44,504元）
    96年12月應得薪資之計算式：
    基本薪資16,210＋特別加給161＋職務加給3,548＋伙食津貼
    1,452 ＋工地獎金8,000 ＋交通補助700 ＋生活補助金8,46
    8 ＝38,539元（扣勞健保後為37,343元）
    以上合計被告積欠薪資為：126,347 元，原告請求於此範圍
    內，應予准許，逾此部分者，應予駁回。
(2)、資遣費部分：原告玄○○離職前6 個月之平均工資（不扣勞
    健保）為42,359元【計算式：{38,539 （12月）＋45,700（
    11月）＋45,700（10月）＋45,700（9 月）＋45,700（8 月
    ）＋27,200（7 月）＋5,616 （6 月6 日工資28,080×6/30
    ＝5,616）}/183×183/6 ＝42,359元】原告以45,000元計算
    平均工資，即有未合，其計算式應如下：
    95/12 ～96/12 1 X 42,359元X 1/2 = 21,180元，共計：21
    ,180 元
(3)、資方得扣除款項 (預借款、停車費、電腦等費用)： 原告自
    認向被告借款20,000元，並提出借款單據為證，堪信為真。
(4)、以上(1)至(3)項合計被告積欠之費用：127,527 元（計算式：
    126,347 ＋21,180－20,000＝127,527 元），原告請求於此
    範圍內，應予准許，逾此部分者，應予駁回。
、原告Ｄ○○部分：
(1)、薪資部分：
    原告Ｄ○○主張被告積欠96年10月1 日～96年12月31日共計
    3 個月薪資部分：
    96年10月應得薪資之計算式：
    基本薪資40,100元＋生活補助金17,900＝58,000（扣勞健保
    後為56,932元）
    96年11月應得薪資之計算式：
    基本薪資40,100＋加班費444 ＋生活補助金17,900＝58,444
     （扣勞健保後為57,376元）
     96年12月應得薪資之計算式：
    基本薪資40,100＋生活補助金17,900＝58,000元（扣勞健保
    後為56,932元）
    以上合計被告積欠薪資為：171,240 元，原告此部分請求，
    應予准許。
(2)、資遣費部分：原告Ｄ○○離職前6 個月之平均工資（不扣勞
    健保）為58,811元【計算式：58,000（12月）＋58,444＋（
    11月）＋58,000（10月）＋58,000（9 月）＋59,446（8 月
    ）＋60,975（7 月）}/184 ×184/6 ＝58,811】原告以58,
    000 元計算平均工資，尚無不可，其計算式應如下：
    96/04 ～96/12 （9/12) X 58,000 X 1/2=21,750 元共計：
    21,750元，原告僅請求19,333元，並無不可。
(3)、以上(1)至(2)項合計被告積欠之費用：190,573 元（計算式：
    171,240 ＋19,333＝190,573 元），原告請求被告給付190,
    573 元，自無不可，應予准許。
、原告癸○○部分：
(1)、薪資部分：
    原告癸○○主張被告積欠96年10月1 日～96年12月28日共計
    2 個月又28日薪資部分：
    96年10～11月應得薪資之計算式：
    基本薪資22,800＋主管加給18,000＋特別加給200 ＋伙食津
    貼1,800 ＋工地獎金8,000 ＋交通補助3,800 ＋生活補助金
    22,900＝77,500（扣勞健保後為73,905元）
    96年12月應得薪資之計算式：
    基本薪資20,594＋主管加給16,258＋特別加給181 ＋伙食津
    貼1,626 ＋特休折抵現12,045＋工地獎金8,000 ＋交通補助
    3,800 ＋生活補助金20,683＝79,387（扣勞健保後為75,792
    元）
    以上合計被告積欠薪資為：223,602 元，原告請求於此範圍
    內，應予准許，逾此者應予駁回。
(2)、未休假工資部分：7天
    原告主張被告應給付其97年度7 天未休假工資18,540元，被
    告對未休假天數並不爭執，原告離職前1 個月（96年11月）
    薪資為77,500元，應得請求之未休假工資為18,083元（計算
    式：77,500 X 7/30 =18,083)，與原告請求之金額相合，應
    予准許。
(3)、以上(1)至(2)項合計被告積欠之費用：241,685 元（計算式：
    223,602 ＋18,083＝241,685 元），原告請求於此範圍內，
    應予准許，逾此部分者，應予駁回。
、原告丙○○部分：
(1)、薪資部分：
    原告丙○○主張被告積欠96年10月1 日～97年2 月29日共計
    5 個月薪資部分：
    96年10月～97年2月應得薪資之計算式：
    基本薪資21,000＋職務加給5,600＋特別加給100＋伙食津貼
    1,800＋生活補助金17,500＝46,000（扣勞健保後為45,072
    元）
    計算式：45,072 X 5 =225,360元
    以上合計被告積欠薪資為：225,360元。
    經核原告丙○○請求被告給付225,360 元，有員工薪資單、
    存證信函為佐，於法有據，應予准許。
(2)、資遣費部分：原告丙○○離職前6 個月之平均工資（不扣勞
    健保）為46,000元【計算式：46,000×6 （96年8 ～97年2
    月）/184×184/6 ＝46,000】原告以46,000元計算平均工資
    ，應無不合，其計算式如下：
    81/8~94/6 【12＋(11/12)】 X 46,000 = 594,167元
    94/7~97/2 【2 ＋ (8/12) 】X 46,000X1/2 = 61,333 元共
    計：655,500 元
(3)、資方得扣除款項 (預借款、停車費、電腦等費用)： 原告自
    認被告得扣除96年10月～97年1 月停車費10,000元、購買電
    腦費用9,312 元，共計19,312元，並提出借款單據為證，堪
    信為真。
(4)、以上(1)至(3)合計被告積欠原告丙○○之金額為861,548 元（
    計算式：225,360 ＋655,500 －19,312=861,548），原告請
    求於此範圍內，應予准許，逾此部分者，應予駁回。
、原告午○○部分：
(1)、薪資部分：
    原告午○○主張被告積欠96年10月1 日～97年2 月29日共計
    5 個月薪資部分：
    97年1、2月應得薪資之計算式：
    基本薪資20,100＋職務加給5,500＋特別加給300＋伙食津貼
    1,800＋生活補助金13,300=41,000元（扣勞健保後為39,778
    元）
    96年12月應得薪資之計算式：
    基本薪資20,100＋職務加給5,500＋特別加給300＋伙食津貼
    1,800 ＋值班津貼1,650 ＋生活補助金13,300=42,650 元（
    扣勞健保後為41,428元）
    96年11月應得薪資之計算式：
    基本薪資20,100＋職務加給5,500＋特別加給300＋伙食津貼
    1,800 ＋值班津貼1,700 ＋生活補助金13,300=42,700 元（
    扣勞健保後為41,478元）
    96年10月應得薪資之計算式：
    基本薪資20,100＋職務加給5,500＋特別加給300＋伙食津貼
    1,800 ＋值班津貼2,450 ＋生活補助金13,300=43,450 元（
    扣勞健保後為42,228元）
    以上合計被告積欠薪資為：204,690 元。
(2)、代墊（其他）費用部分：原告主張代保管之零用金及差旅費
    尚有餘額11,612元，經被告同意自積欠原告午○○之薪資扣
    除，應予准許。
(3)、資遣費部分：原告午○○離職前6 個月之平均工資（不扣勞
    健保）為42,275元【計算式：{41,000 ×2 （97年1 、2 月
    ）+42,650 （96年12月）+42,700 （96年11月）＋43,450（
    96年10月）＋42,850（96年9 月）＝253,650}/180×180/6
    ＝42,275】原告以41,000元計算平均工資，亦無不可，其計
    算式如下：
    90/04~94/6  (4＋3/12) X 41,000=174,250
    94/07~97/02 (2＋8/12) X 41,000 X 1/2 =54,667
    共計：228,916元
(4)、以上(1)至(3)項合計被告積欠之費用：421,994元
    （計算式：204,690 －11,612＋228,916 ＝421,994 元），
    原告請求應予准許。
八、綜上所述，如附表二所示之原告依勞基法第14條第1 項第5
    款不經預告而終止勞動契約，並依同條第4 項準用同法第17
    條及代墊款之法律關係，請求被告給付原告各如附表二編號
    八所示之金額及自起訴狀繕本送達之翌日即97年4 月25日起
    至清償日止，按年息百分之5 計算之利息，於附表編號九所
    示之範圍內，核屬有據，應予准許。如附表二編號1 、3 、
    4 、6 、7 、12、13、14、15、16、18、19、20、21、22、
    23、25、26、27、29、30所示之原告，渠等請求逾此範圍者
    ，不應准許，應予駁回。
九、兩造陳明願供擔保，聲請宣告假執行或免為假執行，經核原
    告勝訴部分，合於法律規定，爰分別酌定如附表二編號十、
    十一所示相當之擔保金額宣告之；如附表二編號1 、3 、4
    、6 、7 、12、13、14、15、16、18、19、20、21、22、23
    、25、26、27、29、30所示之原告，其餘假執行之聲請，因
    訴之駁回而失所依據，不予准許。
十、據上論結，原告之訴為一部分有理由，一部分無理由，依民
    事訴訟法第385 條第1 項前段、第79條、第390 條第2項 、
    第392 條第2 項，判決如主文。
中    華    民    國    98    年    2     月    19    日
                  民事第一庭  法  官  黃小瑩
以上正本證明與原本無異。
如對本判決上訴，應於判決送達後20日內向本院提出上訴狀。
中    華    民    國    98    年    2     月    19    日
                              書記官  陳鳳嬌


司法院資訊處製作；財團法人民間司法改革基金會備份。
